【裁判字號】    88,上易,5518
【裁判日期】    890106
【裁判案由】    竊盜
【裁判全文】
臺灣高等法院刑事判決                        八十八年度上易字第五五一八號
    上  訴  人
    即  被  告  甲○○
右上訴人因竊盜案件，不服台灣臺北地方法院八十八年度易字第二六五三號中華民國
八十八年十月二十七日第一審判決（起訴案號台灣臺北地方法院檢察署八十八年度偵
字第一七三二八號）提起上訴，本院判決如左：
    主      文
上訴駁回。
    事實及理由
一、本案經本院審理結果，認第一審以上訴人即被告甲○○犯刑法第三二０條第一項
    之竊盜罪，以累犯判處有期徒刑六月。經核其認事用法及量刑均無不當，應予維
    持，並引用第一審判決書記載之事實、證據及理由。
二、被告上訴意旨無非否認其有竊盜犯行，綜其所辯略稱：本案鐵質材料係該工地一
    名沈姓男子以一萬五千元之代價賣給伊，伊再賣出以賺取差價云云。
三、惟查：
(一)甲○○於民國（下同）八十六年間因竊盜案件，經台灣板橋地方法院判處有期徒
    刑九月確定，於八十六年十二月三日縮刑期滿執行完畢。猶不知悔改，竟意圖為
    自己不法之所有，基於竊盜之犯意，以新台幣（下同）三千元之代價僱用不知情
    之林水柳駕駛車牌號碼ＪＤ－八九三號營業用大貨車，於八十八年七月三日十二
    時三十分許，由甲○○駕駛車牌號碼Ｂ三－二三五號營業用小客車在前引導至台
    北市○○路○段、廣州街口之榮工處工地，命林水柳將榮工處所有置於前開工地
    內之鐵模、步道板等鐵質材料（重約五噸）裝載至前開營業用大貨車內而竊取之
    。得手後林水柳依甲○○之指示，將前開鐵質材料載至台北縣新莊市○○路三一
    八號吉溢企業有限公司（下稱吉溢公司）之工廠，販售予不知情之吉溢公司負責
    人曹淳郁，得款一萬四千六百三十元。嗣為前開榮工處工地負責人周明偉報警循
    線查獲等情，業據被告於警訊中坦承不諱（偵卷第四頁背面、第五頁），復有被
    告販售該批廢鐵時吉溢公司出具之地磅單乙紙在偵查卷可稽（偵卷第十六頁背面
    ）。
(二)右開犯罪事，並經證人林水柳於偵查中證稱：「是甲○○以三千元之代價要伊前
    往該工地載運廢鐵」等語（偵卷第二十七頁），及證人即榮工處前揭工地工人涂
    俊源於偵查中證稱：「看見一部大貨車載運該工地之模板、步道板等，後面跟了
    一部計程車」等語屬實（偵查卷第廿七頁參照）。核與被告於警訊坦承：「我因
    要養小孩，一時衝動才竊盜他人財物。」，「因林水柳貨車太高，沿路有涵洞，
    我才要他更改路線，要他載至新莊市○○路吉溢公司。」等情相符。至被告雖辯
    稱廢鐵是向該工地一名沈姓男子購得云云，惟被告不僅未能指出該沈姓男子之具
    體姓名，且證人周明偉、曹淳郁亦均證稱其工地、廢鐵廠沒有姓沈之人（偵卷第
    二十八頁背面）。又被告供稱以一萬五千元之代價購入該批廢鐵（偵卷第二十七
    頁背面），然其將之轉賣予吉溢公司僅得款一萬四千六百三十元，業經證人曹淳
    郁證述綦詳（偵卷第一○頁背面、第二十八頁），且被告又須支付林水柳三千元
    工資，是被告根本無差價可供賺取，其所辯有違常情，被告所辯無非卸責之詞，
    不足採信。本件事證明確，被告犯行洵堪認定。原審論處被告罪刑，並無違誤，
    應予維持。被告上訴否認犯罪指摘原判決不當，為無理由，應予駁回。
據上論斷，應依刑事訴訟法第三百七十三條、第三百六十八條，判決如主文。
本案經檢察官謝英民到庭執行職務。
中     華     民     國    八十九   年       一       月       六       日
                             臺灣高等法院刑事第九 庭
                                 審判長法  官  李  文  成
                                       法  官  周  盈  文
                                       法  官  官  有  明
右正本證明與原本無異。
不得上訴。
                                       書記官  顧  哲  瑜
中     華     民     國    八十九   年       一       月       七       日
附錄：本案論罪科刑法條全文
刑法第三百二十條第一項
意圖為自己或第三人不法之所有，而竊取他人之動產者，為竊盜罪，處五年以下有期
徒刑、拘役或五百元以下罰金。


司法院資訊處製作；財團法人民間司法改革基金會備份。
